# 求助陈版主，预收房款预缴增值税科目核算的疑问。

提问人：liuweisheng 时间：2022-02-22 20:07:42
A公司为房地产开发公司，收到房款 109 万元，未交房未确认收入，计入合同负债 100 万元，其他流动负债 9 万元。现预缴该笔房款对应的增值税 3 万元，借：其他流动负债 3 万 贷：银行存款3 万。这样处理是否正确还是要计入应交税费/其他流动资产科目。谢谢版主解惑。

回答人：chenyiwei
一般可以这样处理。不需要将预缴的税款单列为其他流动资产，可以与其他流动负债抵销后按净额列报，即其他流动负债 6 万元。